臺灣高雄地方法院民事裁定　　　　　　　96年度訴字第1576號
原　　　告　科鑫企業有限公司
法定代理人　乙○○
訴訟代理人　陳奕澄律師
被　　　告　巨星海運股份有限公司
法定代理人　甲○○
上列當事人間請求給付報酬事件，本院裁定如下：
    主      文
本件移送福建金門地方法院。
    理      由
一、對於私法人或其他得為訴訟當事人之團體之訴訟，由其主事
    務所或主營業所所在地之法院管轄，民事訴訟法第2條第2項
    定有明文。又訴訟之全部或一部，法院認為無管轄權者，依
    原告聲請或依職權以裁定移送於其管轄法院，民事訴訟法第
    28條第1項亦有明文。
二、本件原告起訴主張：原告自民國93年起至95年間即受被告委
    託，就被告所有之龍興三號客輪進行維修及保養，原告已依
    約履行完畢，惟被告迄尚欠原告報酬合計新台幣（下同）1,
    726 ,478 元 ，因依承攬之法律關係，求為命被告應給付1,
    726,478元及加給法定遲延利息之判決。
三、惟按管轄權之有無，法院應依職權調查之。查：本件被告之
    營業所係設在「金門縣烈嶼鄉青崎47號」，有原告提出之被
    告公司基本資料查詢表附卷可稽（見本院卷第8 頁），則揆
    之前開規定，本件自應由福建金門地方法院管轄。原告雖主
    張伊均將龍興三號客輪交由位於高雄縣鳳山市○○○路136
    巷90號鋒閺企業有限公司維修，且被告均知情，是兩造有默
    示約定以龍興三號維修及保養地點地點高雄作為本件債務履
    行地，則依民事訴訟法第12條規定，本院就此民事事件自有
    管轄權云云。然按管轄權之有無，固應依原告主張之事實，
    按諸法律關於管轄之規定而為認定，與其請求之是否成立無
    涉。惟依原告起訴狀所載意旨以觀，原告既主張兩造間所訂
    立之契約，其法律上之性質核屬承攬，且承攬契約又屬於雙
    務契約，亦即定作人之被告之支付報酬義務與承攬人之原告
    之工作完成義務係立於對待關係，則在原告與被告對於他方
    各負擔債務之情形下，縱使原告對被告所負完成契約所定工
    作義務之履行地，確如原告所稱係經兩造約定在高雄，然因
    本件原告係起訴請求被告履行承攬報酬給付之義務，與原告
    對被告所負之債務無關，且依原告主張之事實而觀，又未見
    原告已經主張兩造就被告對原告所負支付報酬債務之履行地
    亦係約定在原告所在之高雄，則依前揭說明，本件自應由被
    告營業所所在地之福建金門地方法院管轄，始足維護被告之
    程序利益。原告竟主張本院就本事件應有管轄權云云，尚無
    所據。玆原告既向無管轄權之本院起訴，顯係違誤，爰依職
    權將本件移送於管轄之福建金門地方法院。
四、依民事訴訟法第28條第1項，裁定如主文。
中　　華　　民　　國　　96　　年　　11　　月　　22　　日
                  民事第四庭    法  官　  張茹棻
以上正本係照原本作成。
如不服本裁定應於送達後10日內向本院提出抗告狀（須附繕本）
，並繳納抗告裁判費新臺幣1,000元。
中　　華　　民　　國　　96　　年　　11　　月　　22　　日
                                 書記官   陳展榮
